---
output: github_document
---

<!-- README.md is generated from README.Rmd. Please edit that file -->

```{r, include = FALSE}
knitr::opts_chunk$set(
  collapse = TRUE,
  comment = "#>",
  fig.path = "man/figures/README-",
  out.width = "100%"
)
```

# CyclamedSampleR

<!-- badges: start -->
[![Lifecycle: experimental](https://img.shields.io/badge/lifecycle-experimental-orange.svg)](https://lifecycle.r-lib.org/articles/stages.html#experimental)
<!-- badges: end -->



L'objectif de cette interface est de permettre à **Cyclamed** d'optimiser leur étude annuelle d'échantillonnage.  

## Installation

Vous pouvez installer la version en développement de la façon suivante:

``` {r,eval = FALSE}
devtools::install_github("yanismicha/CyclamedSampleR")
```

## chargement
Pour charger le package il suffit  d'écrire la commande suivante:

```{r example,eval=FALSE}
library(CyclamedSampleR)
```


## Lancement de l'application
Pour lancer l'application, lancez ensuite la commande suivante:
```{r,eval=FALSE}
CyclamedSampleR::run_app()
```


## Interface

L'interface se décompose en trois principaux onglets:

- onglet `data`
- onglet `random`
- onglet `analyse statistique`

### onglet data

cette onglet permet principalement de pouvoir visualiser le jeu de donnée avec le package `reactable` permettant également de faire des recherches spécifiques par variables et de trier de manière très simpliste. 
Un bouton est également présent permettant d'ajouter directement un site au jeu de donnée.  

### onglet random
cet onglet permet de tirer les cinq sites dans le cadre de l'étude d'échantillonnage.
Quelques fonctionnalités sont disponibles en plus du tirage:

- la possibilité de relancer le tirage plusieurs fois avec remise pour tous les sites.
- Possibilité de relancer le tirage plusieurs fois avec remise pour un ou plusieurs
sites spécifiques
- Possibilité de choisir directement dans la liste des classes.(Non conseillé)
- Information sur les sites choisis
- Indications des sites avec ou sans compacteurs.
- Indication des sites Outre-Mer.
- Affichage d’informations sur les classes: intervalles de tonnage des DIM

les différentes classes sont récupérés avec la fonction `stratopt`:
```{r example1-1,results='hide'}
library(CyclamedSampleR)
classes <- stratopt(Tonnage)
```

```{r example1-2,echo=FALSE,results='hold'}
for(i in 1:length(classes)){
  print(paste("Nombre de sites pour la classe ",i,":",length(classes[[paste0("classe",i)]])))
}
```
