---
title: "flat_fonctions-metiers.Rmd empty"
output: html_document
editor_options: 
  chunk_output_type: console
---

```{r development, include=FALSE}
library(testthat)
library(shiny)
library(plotly)
library(stratification)
library(magrittr)
library(dplyr)
```

# Fonctions métiers de mon app
```{r development-load}
# Load already included functions if relevant
pkgload::load_all(export_all = FALSE)
```

# stratopt
Cette fonction permet de récupérer les classes des sites crées en fonction de la stratification.
```{r function-stratopt}
#' Stratopt
#' Permet de récupérer les classes des sites
#'
#' @param data un dataframe
#'
#' @return une liste avec les 5 classes des sites
#' @importFrom stratification strata.cumrootf
#' @export
#'
stratopt<-function(data){

cum<-strata.cumrootf(x=data$Tonnages.DIM,n=5,Ls=5,alloc=c(0.5,0,0.5),nclass = 200)

class_opt<-numeric(dim(data)[1])

class_opt<-as.numeric(data$Tonnages.DIM<=cum$bh[1])+
  2*as.numeric(data$Tonnages.DIM>cum$bh[1]&data$Tonnages.DIM<=cum$bh[2])+
  3*as.numeric(data$Tonnages.DIM>cum$bh[2]&data$Tonnages.DIM<=cum$bh[3])+
  4*as.numeric(data$Tonnages.DIM>cum$bh[3]&data$Tonnages.DIM<=cum$bh[4])+
  5*as.numeric(data$Tonnages.DIM>cum$bh[4])

data_opt<-data.frame(data,class_opt)

list_opt<-list(classe1=data_opt$Site[data_opt$class_opt==1],
               classe2=data_opt$Site[data_opt$class_opt==2],
               classe3=data_opt$Site[data_opt$class_opt==3],
               classe4=data_opt$Site[data_opt$class_opt==4],
               classe5=data_opt$Site[data_opt$class_opt==5])

return(c(list_opt,bornes=cum$bh))
}


```

```{r examples-stratopt}
data("Tonnage")
stratopt(Tonnage)$classe1
```



# isOutreMer
Cette fonction permet de connaitre les sites situés en territoires outre mers
```{r function-isOutreMer}
#' isOutreMer
#' permet de connaitre les sites situés en territoires outre mers
#'
#' @param data un dataframe 
#' @param classes la liste des classes des sites
#' @param nb le numero de la classe
#'
#' @return une liste de boolean, true si le site se situe en territoire outre mer
#' @export
#'
isOutreMer <- function(data,classes=NULL,nb=1){
  if(is.null(classes)){# cas général
    data[, "Region"] %in%
    c("La Reunion", "Guadeloupe ", "Martinique ", "Saint Martin", "Mayotte", "Guyane")
  }
  else{# cas d'une classe specifique
    data[data$Site %in% classes[[paste0("classe", nb)]], "Region"] %in%
      c("La Reunion", "Guadeloupe ", "Martinique ", "Saint Martin", "Mayotte", "Guyane")
  }
}
```

```{r examples-isOutreMer}
isOutreMer(Tonnage)
classes <- stratopt(Tonnage)
isOutreMer(Tonnage,classes,1)
```

```{r tests-isOutreMer}
test_that("isOutreMer works", {
  expect_equal(object = length(isOutreMer(Tonnage)), expected = nrow(Tonnage))
})
```


# scatterCy
Cette fonction permet d'afficher le graphique de tonnage en fonction des rotations
```{r function-scatterCy}
#' scatterCy
#' permet d'afficher le graphique de tonnage en fonction des rotations
#'
#' @param data un dataframe 
#' @param selected_maison Une maison mère une valeur null
#' @param selected_region Région ou une valeur null
#' @param selectedCompacteur booleen = "Avec Compacteur"/autre ou une valeur null
#' @import dplyr
#' @return Un graphique scatter plot en fonction des région/maison mère est la présence d'un compacteur
#' @export
#'
scatterCy <- function(data,selected_maison,selected_region,selectedCompacteur){
  #ligne des moyennes 
  moyenne_DIM <- mean(data$Tonnages.DIM, na.rm = TRUE)
  moyenne_DIM_pas_compacteur <- mean(data$Tonnages.DIM[data$Compacteur == 0], na.rm = TRUE)
  moyenne_DIM_compacteur <- mean(data$Tonnages.DIM[data$Compacteur == 1], na.rm = TRUE)

  data_avec_compacteur <- data %>%
    filter(Compacteur == 1)

  data_sans_compacteur <- data %>%
    filter(Compacteur == 0)
  
  #application filtre région /compacteur/maison
  if (!is.null(selected_region)) {
    data_filteredA <- data_avec_compacteur %>% filter(Region == selected_region)
    data_filteredS <- data_sans_compacteur %>% filter(Region == selected_region)
  }
  else if (!is.null(selected_maison)) {
    data_filteredA <- data_avec_compacteur %>% filter(Maison.Mere == selected_maison)
    data_filteredS <- data_sans_compacteur %>% filter(Maison.Mere == selected_maison)
  }
  else {
    data_filteredA <- data_avec_compacteur
    data_filteredS <- data_sans_compacteur
  }
  if(!is.null(selectedCompacteur)){
    data_filteredA <- data_filteredA %>% filter(Compacteur == ifelse(selectedCompacteur == "Avec Compacteur", 1, 0))
    data_filteredS <- data_filteredS %>% filter(Compacteur == ifelse(selectedCompacteur == "Avec Compacteur", 1, 0))
  }
  #points avec compacteur
  p_scatter <- plot_ly() %>%
    add_trace(data = data_filteredA, x = ~Nbre.de.rotation, y = ~Tonnages.DIM,
              type = "scatter", mode = "markers",
              text = ~paste("Site:", data_filteredA$Site, "<br>Tonnages DIM:", data_filteredA$Tonnages.DIM,"<br>Compacteur: Avec"),
              hoverinfo = "text",
              marker = list(size = 4, color = 'red', symbol = 'circle'),
              name = "Avec Compacteur") %>%
    
      #points sans compacteur
    add_trace(data = data_filteredS, x = ~Nbre.de.rotation, y = ~Tonnages.DIM,
              text = ~paste("Site:", data_filteredS$Site, "<br>Tonnages DIM:", data_filteredS$Tonnages.DIM,"<br>Compacteur: Sans"),
              hoverinfo = "text",
              marker = list(size = 4, color = 'blue', symbol = 'circle'),
              name = "Sans Compacteur")
  #ligne (0,max(rotation)) besoin de 2 valeurs donc on donne deux fois la même pour obtenir une seul ligne
  p_scatter <- add_trace(p_scatter, x = c(0, max(data$Nbre.de.rotation, na.rm = TRUE)), y = rep(moyenne_DIM, 2),visible = 'legendonly',
                         type = "scatter", mode = "lines",
                         line = list(dash = 'dot', color = 'black', width = 2),
                         name = "Moyenne DIM",
                         hoverinfo = "none") %>%
    add_trace(x = c(0, max(data$Nbre.de.rotation, na.rm = TRUE)), y = rep(moyenne_DIM_compacteur, 2),visible = 'legendonly',
              type = "scatter", mode = "lines",
              line = list(dash = 'dot', color = 'red', width = 2),
              name = "Moyenne avec Compacteur",
              hoverinfo = "none") %>%
    add_trace(x = c(0, max(data$Nbre.de.rotation, na.rm = TRUE)), y = rep(moyenne_DIM_pas_compacteur, 2),visible = 'legendonly',
              type = "scatter", mode = "lines",
              line = list(dash = 'dot', color = 'blue', width = 2),
              name = "Moyenne sans Compacteur",
              hoverinfo = "none")

  title_text <- "Tonnages DIM en fonction du nombre de rotations"
  
#titre du graphique en fonction des filtres
  if (!is.null(selected_region)) {
    title_text <- paste(title_text, "\nDétails pour la région:", selected_region)
  } else if (!is.null(selected_maison)) {
    title_text <- paste(title_text, "\nDétails pour la maison mère:", selected_maison)
  }
   p_scatter <- layout(p_scatter,paper_bgcolor = '#ecf0f5',plot_bgcolor = '#ecf0f5',
                      title = title_text,
                      xaxis = list(title = "Nombres de rotation",range = c(0, max(data$Nbre.de.rotation)+10)),
                      yaxis = list(title = "Tonnage",range = c(0, max(data$Tonnages.DIM)+10)),
                      legend= list(
                        x = 1,            
                        xanchor = "left",
                        font = list(size = 8)
                      ),
                      margin = list(l = 50, r = 50, b = 70, t = 80))

  p_scatter
}
```

```{r examples-scatterCy}
scatterCy(Tonnage,NULL,NULL,"Sans Compacteur")
```

```{r tests-scatterCy}
test_that("scatterCy returns a plotly object", {
  result <- scatterCy(Tonnage,NULL,NULL,"Sans Compacteur")
  # Vérifier que le résultat est un objet plotly
  expect_true("plotly" == class(result)[1])
})
```



# piecy
Cette fonction permet d'afficher le graphique en secteur de proportion des compacteur
```{r function-pieCy}
#' pieCy
#' permet d'afficher le graphique en secteur de proportion des compacteur
#'
#' @param proportions_compacteurs un dataframe 
#' @import magrittr
#' @return Un graphique pie plot en fonction de la proportion de compacteur
#' @export
#'

pieCy <- function(proportions_compacteurs){
  plot_ly(proportions_compacteurs, labels = ~Compacteur, values = ~Count, type = 'pie', source = "pieChart",key = ~Compacteur, #Récupere les labels pour le filtre.
          hoverinfo = "text",
          text = ~Compacteur,
          hovertext = ~paste("<b> Compacteur :",Compacteur,"<br>",
                             "Nombre :",Count,"<br>",
                             "Pourcentage: ", round(Proportion,3)*100,"%"),
          textposition = 'inside',
          insidetextorientation = 'radial',
          marker = list(colors = c('Avec Compacteur' = 'red', 'Sans Compacteur' = 'blue'))
  ) %>%
    layout(title = 'Proportion de Compacteurs',paper_bgcolor = '#ecf0f5',
           margin = list(l = 0, r = 0, b = 5, t = 50),showlegend = FALSE )
}
```

```{r examples-pieCy}
require(dplyr)
proportions_compacteurs <- 
      Tonnage %>%
        mutate(Compacteur = ifelse(Compacteur == 1, "Avec Compacteur", "Sans Compacteur")) %>%
        group_by(Compacteur) %>%
        summarise(Count = dplyr::n()) %>%
        mutate(Proportion = Count / sum(Count))

pieCy(proportions_compacteurs)
```

```{r tests-pieCy}
proportions_compacteurs <- 
      Tonnage %>%
        mutate(Compacteur = ifelse(Compacteur == 1, "Avec Compacteur", "Sans Compacteur")) %>%
        group_by(Compacteur) %>%
        summarise(Count = dplyr::n()) %>%
        mutate(Proportion = Count / sum(Count))
test_that("pieCy returns a plotly object", {
  result <- pieCy(proportions_compacteurs)
  # Vérifier que le résultat est un objet plotly
  expect_true("plotly" == class(result)[1])
})
```


# BoxCy
Cette fonction permet d'afficher le graphique en boîte du tonnage en fonction des classes
```{r function-BoxCy}
#' BoxCy
#' permet d'afficher le graphique en boîte du tonnage en fonction des classes
#'
#' @param data un dataframe 
#' @param selected_region Région ou une valeur null
#' @param selected_maison Une maison mère une valeur null
#' @param selectedCompacteur booleen = "Avec Compacteur"/autre ou une valeur null
#' @import dplyr
#' @return Un graphique en boite du tonnage en fonction des classe
#' @export
#'
BoxCy <- function(data,selected_region,selected_maison,selectedCompacteur){
  palette_verte <- c("#00e000", "#00c100", "#00a200","#008300","#006400")
  
  #application filtre région /compacteur/maison
  if (!is.null(selected_region)) {
    data_filtered <- data %>% filter(Region == selected_region)
  }
  else if (!is.null(selected_maison)) {
    data_filtered <- data %>% filter(Maison.Mere == selected_maison)
  }
  else {
    data_filtered <- data
  }
  if(!is.null(selectedCompacteur)){
    data_filtered <- data_filtered %>% filter(Compacteur == ifelse(selectedCompacteur == "Avec Compacteur", 1, 0))
  }
  #Outliers pour la derniere classe
  last_class <- max(data_filtered$classe)
  data_last_class <- filter(data_filtered, classe == last_class)
  Q1 <- quantile(data_last_class$Tonnages.DIM, 0.25)
  Q3 <- quantile(data_last_class$Tonnages.DIM, 0.75)
  IQR <- Q3 - Q1
  upper_fence <- Q3 + 1.5 * IQR
  data_last_class$outlier <- ifelse(data_last_class$Tonnages.DIM > upper_fence, TRUE, FALSE)

  p <- plot_ly(data = data_filtered, y = ~Tonnages.DIM, x = ~factor(classe), type = "box",
               color = ~factor(classe), colors =  palette_verte)

  p <- add_trace(p, data = data_last_class[data_last_class$outlier == TRUE, ], y = ~Tonnages.DIM,
                 x = ~factor(classe), type = 'scatter', mode = 'markers',
                 marker = list(color = 'red', size = 5), hoverinfo = 'text',
                 text = ~paste("Site:", Site, "<br>Tonnage:", Tonnages.DIM)
  )
  
  #titre du graphique en fonction des filtres
  title_text <- "Boxplot du tonnage des classes"
  if (!is.null(selected_region)) {
    title_text <- paste(title_text, "\nDétails pour la région:", selected_region)
  } else if (!is.null(selected_maison)) {
    title_text <- paste(title_text, "\nDétails pour la maison mère:", selected_maison)
  }
  
  p <- layout(p,margin = list(l = 50, r = 0, b = 5, t = 50), title = title_text ,paper_bgcolor = '#ecf0f5',plot_bgcolor = '#ecf0f5',
              yaxis = list(title = "Tonnage",categoryorder = "total ascending",showline = TRUE,showgrid = FALSE,range = c(0, max(data$Tonnages.DIM)+10)), xaxis = list(title = "Classe",categoryorder = "array", categoryarray = c("1", "2", "3", "4", "5"))
  )
  p
}
```




```{r tests-BoxCy}
r <- NULL
r$data <- Tonnage
r$classe <- stratopt(r$data)

data_copy <- Tonnage
data_copy$classe <- NA
data_copy$classe <- sapply(data_copy$Site, function(site) {
  for(i in 1:5){
    if (site %in% r$classe[[paste0("classe",i)]])
    return(i)
  }
  data_copy
})
test_that("BoxCy returns a plotly object", {
  result <- BoxCy(data_copy,NULL,NULL,"Sans Compacteur")
  # Vérifier que le résultat est un objet plotly
  expect_true("plotly" == class(result)[1])
})
```


# summarise_data
Cette fonction permet de creer un  data frame tibble selon une variable group by
```{r function-summarise_data}
#' summarise_data
#' permet de creer un  data frame tibble selon une variable group by
#'
#' @param data un dataframe 
#' @param group_var variable utilisé pour le group by
#' @param dataBorne dataframe contenant les bornes 
#' @import dplyr
#' @return Un data frame tibble.
#' @export
#'
  
summarise_data <- function(data, group_var, dataBorne) {
  # Regroupement et résumé des données
  summarised_data <- data %>%
    group_by({{ group_var }}) %>%
    summarise(
      TotalTonnage = sum(Tonnages.DIM, na.rm = TRUE),
      NombreSites = dplyr::n(),
    ) %>%
    mutate(
      Proportion = TotalTonnage / sum(TotalTonnage)
    )

  if (dplyr::quo_name(dplyr::enquo(group_var)) == "classe") {
    summarised_data <- summarised_data %>%
      mutate(
        class_name = dplyr::case_when(
          classe == 1 ~ paste("\u2264", dataBorne$classe$bornes1, " tonnes"),
          classe == 2 ~ paste("[", dataBorne$classe$bornes1, ";", dataBorne$classe$bornes2, ") tonnes"),
          classe == 3 ~ paste("[", dataBorne$classe$bornes2, ";", dataBorne$classe$bornes3, ") tonnes"),
          classe == 4 ~ paste("[", dataBorne$classe$bornes3, ";", dataBorne$classe$bornes4, ") tonnes"),
          classe == 5 ~ paste("\u2265", dataBorne$classe$bornes4, " tonnes")
        )
      )
  }

  return(summarised_data)
}
```


```{r examples-summarise_data}
r <- NULL
r$data <- Tonnage
r$classe <- stratopt(r$data)

summarise_data(r$data,Region,r)
```


```{r tests-summarise_data}
r <- NULL
r$data <- Tonnage
r$classe <- stratopt(r$data)

test_that("summarise_data correctly summarises and assigns class_name", {
# Utiliser la fonction sur les données de test
summarised <- summarise_data(r$data, Region, r)

# Vérifier que les colonnes attendues sont présentes
expect_true(all(c("TotalTonnage", "NombreSites", "Proportion") %in% names(summarised)))


})
```


# BarCy
Cette fonction permet de Créer et afficher des graphiques basés sur le type de vue sélectionné.
```{r function-BarCy}
#' BarCy
#' Créer et affiche des graphiques basés sur le type de vue sélectionné.
#'
#' @param viewType Le type de vue à générer, tel que "Proportion de Compacteurs par Classe".
#' @param colorsM Les couleurs à utiliser pour le graphique des Maisons Mères.
#' @param colorsR Les couleurs à utiliser pour le graphique des Régions.
#' @param proportions Les données sur la proportion de compacteurs par classe.
#' @param totalTonnageParClasse Les données sur le tonnage total par classe.
#' @param totalTonnageParRegion Les données sur le tonnage total par région.
#' @param totalTonnageParMaison Les données sur le tonnage total par maison mère.
#' @param sitesOutreMer Les données sur le nombre de sites en Outre-Mer par classe.
#' @import dplyr
#' @return Un graphique Plotly généré selon le type de vue sélectionné.
#' @export
#'

BarCy <- function(viewType, colorsM, colorsR, proportions, totalTonnageParClasse, totalTonnageParRegion, totalTonnageParMaison, sitesOutreMer) {
  switch(viewType,
         "Proportion de Compacteurs par Classe" = {
           plot_ly(data = proportions, x = ~classe, y = ~ProportionCompacteur, type = 'bar', name = 'ProportionCompacteur',
                   hovertext = ~paste('Intervalle de tonnage:', class_name, '<br>',
                                      'Nombre de Sites:', Count,
                                      '<br>Proportion de compacteur :', round(ProportionCompacteur, 3) * 100, "%"),
                   hoverinfo = 'text') %>%
             layout(margin = list(l = 50, r = 0, b = 5, t = 50), paper_bgcolor = '#ecf0f5', plot_bgcolor = '#ecf0f5', title = "Proportion de Compacteurs par Classe", xaxis = list(title = "Classe", categoryorder = "total ascending"), yaxis = list(title = "Proportion compacteur", showline = TRUE, showgrid = FALSE))
         },
         "Tonnage par classe" = {
           plot_ly(data = totalTonnageParClasse, x = ~classe, y = ~TotalTonnage, type = 'bar', name = 'Tonnage par classe',
                   hovertext = ~paste('Intervalle de tonnage:', class_name, '<br>',
                                      'Tonnage Total:', TotalTonnage, 'tonnes<br>',
                                      'Nombre de Sites:', NombreSites,
                                      '<br>Proportion du tonnage total :', round(Proportion, 3) * 100, "%"),
                   hoverinfo = 'text') %>%
             layout(margin = list(r = 0, b = 5, t = 50), paper_bgcolor = '#ecf0f5', plot_bgcolor = '#ecf0f5', title = "Tonnage par classe", xaxis = list(title = "Classe", categoryorder = "total ascending"),
                    yaxis = list(title = "Tonnages DIM tonnes", showgrid = FALSE, showline = TRUE))
         },
         "Tonnage par Régions" = {
           plot_ly(data = totalTonnageParRegion, x = ~TotalTonnage, y = ~Region, type = 'bar', orientation = 'h', name = 'Tonnage par Région',
                   marker = list(color = colorsR),
                   hovertext = ~paste('Région :', Region, '<br>',
                                      'Tonnage total :', TotalTonnage, '<br>',
                                      'Nombre de Sites:', NombreSites,
                                      '<br>Proportion du tonnage total:', round(Proportion, 3) * 100, "%"),
                   hoverinfo = 'text', source = "regionSelect") %>%
             layout(margin = list(r = 0, b = 5, t = 50), paper_bgcolor = '#ecf0f5', plot_bgcolor = '#ecf0f5', title = "Tonnage par Région", xaxis = list(title = "Tonnages DIM"),
                    yaxis = list(title = "Région", tickfont = list(size = 7), showgrid = FALSE, categoryorder = "total ascending"))
         },
         "Tonnage par Maison Mère" = {
           plot_ly(data = totalTonnageParMaison, x = ~TotalTonnage, y = ~Maison.Mere, type = 'bar', orientation = 'h',
                   marker = list(color = colorsM),
                   hovertext = ~paste('Maison mère :', Maison.Mere, '<br>',
                                      'Tonnage total :', TotalTonnage, '<br>',
                                      'Nombre de Sites:', NombreSites,
                                      '<br>Proportion de tonnage total :', round(Proportion, 3) * 100, "%"),
                   hoverinfo = 'text', source = "maisonSelect") %>%
             layout(margin = list(l = 100, r = 0, b = 5, t = 50), paper_bgcolor = '#ecf0f5', plot_bgcolor = '#ecf0f5',
                    title = "Tonnage par Maison Mère", xaxis = list(title = "Tonnages DIM"),
                    yaxis = list(title = "Maison Mère", tickfont = list(size = 7), showline = TRUE, showgrid = FALSE, categoryorder = "total ascending"))
         },
         "Nombre de Sites en Outre-Mer par Classe" = {
           plot_ly(data = sitesOutreMer, x = ~classe, y = ~NombreSites, type = 'bar', name = 'Nombre de Sites en Outre-Mer',
                   hovertext = ~paste('Intervalle de tonnage:', class_name, '<br>',
                                      'Total tonnage :', TotalTonnage, 'tonnes<br>',
                                      'Nombre de Sites:', NombreSites,
                                      '<br>Proportion de site:', round(Proportion, 3) * 100, "%"),
                   hoverinfo = 'text') %>%
             layout(margin = list(l = 50, r = 0, b = 5, t = 50), paper_bgcolor = '#ecf0f5', plot_bgcolor = '#ecf0f5', title = "Nombre de Sites en Outre-Mer par Classe", xaxis = list(title = "classe"),
                    yaxis = list(title = "site", showgrid = FALSE, showline = TRUE))
         }
  )
}

```

```{r examples-BarCy}
require(dplyr)
r <- NULL
r$data <- Tonnage
r$classe <- stratopt(r$data)

data_copy <- Tonnage
data_copy$classe <- NA
data_copy$classe <- sapply(data_copy$Site, function(site) {
  for(i in 1:5){
    if (site %in% r$classe[[paste0("classe",i)]])
    return(i)
  }
  data_copy
})

totalTonnageParClasse <- summarise_data(data_copy,classe,r)

totalTonnageParRegion <- summarise_data(data_copy,Region,r)

totalTonnageParMaison <- summarise_data(data_copy,Maison.Mere,r)


data_copy$IsOutreMer <- CyclamedSampleR::isOutreMer(data_copy)
sites_outre_mer <- summarise_data(data_copy %>% filter(IsOutreMer), classe, r)

proportions <- 
data_copy %>%
  group_by(classe) %>%
  summarise(Count = dplyr::n(),
            ProportionCompacteur = mean(Compacteur),
            MinTonnage = min(Tonnages.DIM, na.rm = TRUE),
            MaxTonnage = max(Tonnages.DIM, na.rm = TRUE)) %>%
  mutate(
    class_name = dplyr::case_when(
      classe == 1 ~ paste("\u2264", r$classe$bornes1, " tonnes"),
      classe == 2 ~ paste("[", r$classe$bornes1, ";", r$classe$bornes2, ") tonnes"),
      classe == 3 ~ paste("[", r$classe$bornes2, ";", r$classe$bornes3, ") tonnes"),
      classe == 4 ~ paste("[", r$classe$bornes3, ";", r$classe$bornes4, ") tonnes"),
      classe == 5 ~ paste("\u2265", r$classe$bornes4, " tonnes")
    )
  )

colorsM <- c("red", "green", "blue")
colorsR <- c("orange", "purple", "cyan")

BarCy(viewType = "Tonnage par classe",
      colorsM = colorsM,
      colorsR = colorsR,
      proportions = proportions,
      totalTonnageParClasse = totalTonnageParClasse,
      totalTonnageParRegion = totalTonnageParRegion,
      totalTonnageParMaison = totalTonnageParMaison,
      sitesOutreMer = sites_outre_mer)
```

```{r tests-BarCy}
r <- NULL
r$data <- Tonnage
r$classe <- stratopt(r$data)

data_copy <- Tonnage
data_copy$classe <- NA
data_copy$classe <- sapply(data_copy$Site, function(site) {
  for(i in 1:5){
    if (site %in% r$classe[[paste0("classe",i)]])
    return(i)
  }
  data_copy
})

totalTonnageParClasse <- summarise_data(data_copy,classe,r)

colorsM <- c("red", "green", "blue")
colorsR <- c("orange", "purple", "cyan")

totalTonnageParClasse <- summarise_data(data_copy,classe,r)
test_that("BarCy returns a plotly object", {
  result <- BarCy(viewType = "Tonnage par classe",
      colorsM = colorsM,
      colorsR = colorsR,
      proportions = NULL,
      totalTonnageParClasse = totalTonnageParClasse,
      totalTonnageParRegion = NULL,
      totalTonnageParMaison = NULL,
      sitesOutreMer = NULL)
  # Vérifier que le résultat est un objet plotly
  expect_true("plotly" == class(result)[1])
})
```

```{r development-inflate, eval=FALSE}
# Run but keep eval=FALSE to avoid infinite loop
# Execute in the console directly
fusen::inflate(flat_file = "dev/flat_fonctions-metiers.Rmd", vignette_name = "Go further",check = FALSE)
```
